【裁判字號】    92,交易,123
【裁判日期】    920909
【裁判案由】    過失傷害
【裁判全文】
臺灣彰化地方法院刑事判決                九十二年度交易字第一二三號
    公  訴  人  臺灣彰化地方法院檢察署檢察官
    被      告  甲○○
右列被告因過失傷害案件，經檢察官提起公訴（九十二年度偵字第四五九九號 )，本
院判決如左︰
    主      文
甲○○因過失傷害人，處拘役伍拾日，如易科罰金，以佰元折算壹日。
    事      實
一、甲○○於民國（下同）九十二年一月四日上午七時五十分許，駕駛車牌號碼三Ｑ
    －二三六三號自用小客車，沿彰化縣大村鄉擺塘村擺塘橫巷由西往東方向行駛時
    ，途經同巷一一之七以東二十公尺處，原應注意汽車行駛時，駕駛人應注意車前
    狀況，並隨時採取必要之安全措施，而依當時天氣晴、日間有自然光線之情形，
    無不能注意之情事，竟疏未注意其前方有乙○○駕駛車牌號碼ＫＸＪ－九一六號
    重型機車，沿同路同方向正常行駛，猶貿然超車，致其自用小客車右後車尾撞及
    乙○○駕駛之機車左側手把，因而人車倒地，致乙○○受有左手臂橈骨及尺骨骨
    折之傷害，甲○○於肇事後即向警察機關投案，並接受審判。
二、案經乙○○訴由彰化縣警察局員林分局報請臺灣彰化地方法院檢察署檢察官偵查
    起訴。
    理      由
一、右揭事實業據被告甲○○於本院審理時坦承不諱，核與告訴人乙○○之指訴情節
    相符，並有道路交通事故調查報告表（一）（二）、現場圖各一紙及現場照片八
    幅附卷可稽，而告訴人乙○○因本件車禍受有傷害，亦有行政院衛生署彰化醫院
    診斷書一張在巷足按。按車輛行駛時，駕駛人應注意車前狀況，隨時採取必要之
    案全措施，道路交通安全規則第九十四條第三項定有明文。被告考有駕照，其駕
    車自應注意上述道路交通安全規則。查依卷附之交通事故調查報告表所載，本件
    肇事時、地之天候、路況皆良好，屬亦無不能注意之情事，竟疏未注意及此，而
    貿然超車，撞及乙○○所駕之機車，致乙○○受有左手臂橈骨及尺骨骨折之傷害
    被告之肇事行，顯有過失。而告訴人確因本件車禍受傷，已如前述，則被告之駕
    車過失行為，與告訴人之傷害間自具有相當因果關係，本件事證明確，被告之過
    失傷害犯行堪以認定。
二、核被告所為，係犯刑法第二百八十四條第一項前段之過失傷害罪，其與肇事後即
 行投案而接受審判，為告訴人所不爭執，有警訊筆錄可稽，核與自首要件相符，
    依刑法第六十二條前段規定減輕其刑。爰審酌被告之過失程度，被害人受傷情形
    、與尚未與被害人達成民事賠償和解及犯後坦承等一切情狀，量處如主文所示之
    刑，並諭知易科罰金之折算標準，以示懲儆。
據上論斷，應依刑事訴訟法第二百九十九條第一項前段，刑法第二百八十四條第一項
前段、第六十二條前段、第四十一條第一項前段，罰金罰鍰提高標準條例第一條前段
、第二條前段，判決如主文。
本件經檢察官鮑慧忠到庭執行職務。
中    華    民    國    九十二      年     九       月        九        日
                              臺灣彰化地方法院交通法庭
                                    法      官  葉  榮  郎
右正本證明與原本無異。
如不服本判決，應於判決送達後十日內向本院提出上訴狀( 須附繕本 )。
告訴人或被害人對於判決如有不服具備理由請求檢察官上訴者，其上訴期間之計算係
以檢察官收受判決正本之日期為準。
                                    法院書記官  吳  金  良
中    華    民    國    九十二      年     九       月        十        日


司法院資訊處製作；財團法人民間司法改革基金會備份。
